臺灣高雄地方法院刑事判決　　　　　　　 95年度易字第983號
公　訴　人　臺灣高雄地方法院檢察署檢察官
被　　　告　乙○○
上列被告因竊盜案件，經檢察官提起公訴（台灣高雄地方法院檢
察署95年度偵緝字第1046號），本院判決如下：
    主  文
乙○○犯攜帶兇器竊盜罪，處有期徒刑玖月。
    事  實
一、乙○○基於為自己不法所有之竊盜意圖，於民國95年1 月21
    日下午4 時50分前之某時，潛入高雄縣六龜鄉○○村○○路
    308 號對面之檳榔園內，利用無人看管之際，以所攜帶之客
    觀上得供為兇器使用之不詳利器，將該檳榔園內「承龍泛舟
    有限公司」（下稱承龍公司）所有長約100 公尺之電纜線【
    當時市價約合新台幣（下同）20,000元】剪斷後而竊取之，
    旋攜往乙○○自己位於上址隔壁之高雄縣六龜鄉○○村○○
    路309 號住處前方空地焚燒該電纜線之外覆包皮，欲藉此取
    得該電纜線內部銅材變賣得利。嗣因該檳榔園之地主發現承
    龍公司之電纜線遭人剪斷竊走，而報警循線查獲上情。
二、本案經高雄縣政府警察局六龜分局移送台灣高雄地方法院檢
    察署檢察官偵查起訴。
    理  由
一、訊據被告乙○○固坦認曾於95年1 月21日前某時，在其位於
    高雄縣六龜鄉○○村○○路309 號前之空地焚燒本案電纜線
    之事實，惟否認有何攜帶利器竊取他人電纜線之犯行。辯稱
    ：我所住的和平路309 號係向友人「張土吉」借用而來，但
    已拍賣給他人，承買人同意讓我暫時居住，我實際居住在
    309 號旁邊的鹿寮內，因該鹿寮內留有許多廢棄物及廢電線
    ，且309 號內的電線曾經走火，我便將該電線剪下，將之連
    同其他廢棄物一併在空地上焚燒，我並未竊取他人電纜線，
    且承龍公司失竊的電纜線並非伊獨有，如何能確定我所焚燒
    者正係依失竊之電纜線云云。是本案之爭點在於：(一)為警扣
    得遭被告焚燬之電纜線與被害人失竊者是否同一。(二)倘係同
    一，該電纜線是否被告所竊。經查：
  (一)經本院當庭勘驗為警扣得經被告焚燒後之殘餘電纜線，其外
    觀為灰色外包皮，業已炭化，其中一段外皮上有「2 600V V
    」之字樣（左右兩端文字因炭化而無法辨識），另一段為紅
    色內線，及另一段完全炭化無法辨認之電線，此有本院勘驗
    筆錄可查。且依偵查卷所附被害人失竊現場遺留之電纜線照
    片4 張所示，在失竊現場遭剪斷遺留之電纜線亦係灰色外包
    皮，上有「072 600V VVR」等字樣，內則包有黑色外皮包覆
    之紅色及白色二條內線，此即核與上開經被告焚燒後遺留之
    電纜線亦有「2 600V V」等字樣、及亦遺留有紅色內線等事
    實相符。再依上開偵查卷附被告焚燒現場遺留之電纜線殘骸
    照片16張所示，亦可見被告焚燒後所遺留之電纜線殘骸，其
    中亦有黑色、紅色及白色外皮所包覆之電纜內線。綜上，可
    見被告所焚燒之電纜線，與被害人失竊之電纜線，外觀上核
    屬一致，應係同一型之電纜線。另依證人即承龍公司實際負
    責人甲○○到庭證稱：該電纜線係承龍公司所有，是我委請
    水電工裝設，供作抽水井動力用電之用等語（本院卷第98頁
    、第99頁），可見此型之電纜線並非如被告所辯，係供一般
    家庭或大眾使用，而係供較大電流量之動力用電之用，除非
    有此需求，否則一般家庭用戶應無接用此型電纜線之可能。
    參諸被告焚燒之地點與被害人失竊之地點僅在隔鄰，距離甚
    近，且被告焚燒電纜線之時又正係在被害人失竊該批電纜線
    之後不久。綜上，足可推知被告焚燒之電纜線，正係被害人
    所失竊之電纜線無疑。
  (二)至該電纜線之來源，被告雖辯稱係因其曾委請綽號「麻糬」
    之友人自和平路309 號處所牽電線至其實際住居之隔壁鹿寮
    內，但因後來鹿寮發生電線走火，其遂將電線拆下，連同鹿
    寮內之其他廢棄物一併燒燬云云。然果如被告所言，該電纜
    線係其準備丟棄之廢棄物，則依一般常理，逕自丟棄於一般
    垃圾棄置處所即可，何需大費周章將之引燃燒燬，顯然被告
    欲藉由燒燬該電纜線之外覆包皮，取得其中尚富價值而能轉
    賣他人得利之銅製線材，否則何有無端燒燬之必要。顯然絕
    非如被告所言，該電纜線係因電線走火而棄置不要之廢棄物
    。況遭被告燒燬之電纜線與被害人遭竊之電纜線係屬同一，
    原係被害人抽水井之動力用電電纜線，非供一般家庭用電使
    用，已如前述，可見該電纜線應無接於被告住處、供其日常
    用電使用之可能。更罔論被告就該「麻糬」究係何人，亦無
    法清楚說明。綜上可見被告上開辯解，應係謊言，且與事理
    相去甚遠，並不足採。參諸被告燒燬電纜線之位置與被害人
    失竊位置僅在隔鄰，甚為接近，且被告燒燬該電纜線之目的
    亦在取得其中銅製線材變賣得利，足以推知該電纜線確係被
    告於95年1 月21日下午4 時50分燒燬前之某時，至被害人承
    龍公司承租之上開檳榔園內竊取而來。此外觀諸上開警卷之
    失竊現場照片及本院勘驗燒燬電纜線殘餘結果，被害人所失
    竊之電纜線係以外皮包覆其內之另二條電纜線，剖面之圓徑
    甚粗，且其外覆包皮及其內二條電纜線之斷面，尚屬平整，
    倘非持一定之利器切割剪斷，絕無徒手取下之可能。亦即，
    被告必係持用某利器剪斷而行竊該批電纜線。而被告所持利
    器既能將此等電纜線切割剪下，並造成其內電纜線平整之斷
    面，顯然該利器必屬尖銳鋒利之金屬器物，除能順利將該批
    電纜線剪斷外，客觀上亦必足對人身安全造成威脅。綜合上
    述，被告以客觀上足以威脅人身安全之鋒利金屬器物剪斷本
    案電纜線後，竊取得手，再將之攜回住處前空地燒燬外皮以
    取得其中銅製線材等事實，當堪認定，其犯行事證明確，應
    依法論科。
三、按刑法第321 條第1 項第3 款之攜帶兇器竊盜罪，係以行為
    人攜帶兇器竊盜為其加重條件，此所謂兇器，其種類並無限
    制，凡客觀上足對人之生命、身體、安全構成威脅，具有危
    險性之兇器均屬之（最高法院79年臺上字第5253號判例參照
    ）。本件被告持不明之利器割斷本案電纜線後竊取之，該不
    明利器係質地堅硬之鋒利物品，足對人之生命、身體安全構
    成威脅，在客觀上顯然具有危險性，已如前述，是屬兇器無
    疑。是核被告所為，係犯刑法第321 條第1 項第3 款之攜帶
    兇器竊盜罪。
四、本院審酌被告正值青壯年，竟不以合法手段獲取財物，而以
    此不法手段竊盜他人電纜線，意圖變賣獲利，所竊取之電纜
    線於其行為時之市價約合20,000元，業經證人即承龍公司實
    際負責人甲○○到庭證述明確，可見被告所為造成他人受有
    一定程度之財產上損害，自屬可議。且被告犯後又否認犯行
    ，捏造焚燒廢棄物之謊言而浪費司法資源，倘擅予輕縱，無
    非任由此等狡賴之徒心存僥倖惡意欺瞞，故量刑不宜過輕。
    本院審酌上開各情，量處被告之刑如主文所示。至被告持以
    剪斷本案電纜線之不明利器，因未扣案，又因被告否認犯行
    而不知去向，自無法證明現仍存在，為免執行之困難，故不
    予宣告沒收。
五、據上論斷，應依刑事訴訟法第299 條第1 項前段，刑法第
    321 條第1 項第3款，判決如主文。
中　　華　　民　　國　　96　　年　　4 　　月　　11　　日
              刑事第十四庭審判長法　官  蔡廣昇
                                法  官  謝雨真
                                法  官  紀凱峰
以上正本證明與原本無異。
如不服本判決，應於收受送達後10日內向本院提出上訴書狀。
中　　華　　民　　國　　96　　年　　4 　　月　　20　　日
 　　　　　　　　　　　　       書記官  黃進遠
附錄：中華民國刑法第321條
犯竊盜罪而有左列情形之一者，處 6 月以上、 5 年以下有期徒
刑：
一  於夜間侵入住宅或有人居住之建築物、船艦或隱匿其內而犯
    之者。
二  毀越門扇、牆垣或其他安全設備而犯之者。
三  攜帶兇器而犯之者。
四  結夥三人以上而犯之者。
五  乘火災、水災或其他災害之際而犯之者。
六  在車站或埠頭而犯之者。
前項之未遂犯罰之。
